臺灣臺北地方法院刑事判決　　　　　　 100年度易字第2533號
公　訴　人　臺灣臺北地方法院檢察署檢察官
被　　　告　謝枚麟
上列被告因竊盜等案件，經檢察官提起公訴（100 年度偵緝字第
1236及1237號），本院判決如下：
    主  文
本件免訴。
    理  由
一、公訴意旨略以：被告謝枚麟意圖為自己不法之所有，於民國
    99年8 月6 日上午10時30分許，在臺北市文山區○○○路○
    段87號「愛迪寵物店」內，趁該店無人之際，竊取置於店內
    桌下之黑色皮包1 個，內有新臺幣（下同）7,000 元、行動
    電話2 支、提款卡、悠遊卡、國民身分證、健保卡、信用卡
    等（價值共計1 萬元），得手後旋即離去，嗣於同年9 月8
    日中午2 時55分許，經警查悉並通知其到場說明時，被告謝
    枚麟為脫免罪責，竟冒用其弟謝枚志之年籍資料應訊，並在
    筆錄及相關文書上偽簽「謝枚志」之署押，以示係謝枚志犯
    下上開犯行之意，足以生損害於檢警機關辦案之正確性及謝
    枚志。因認被告分別涉犯刑法第320 條之竊盜罪及同法第21
    7 條之偽造署押罪嫌。
二、按案件曾經判決確定者，應諭知免訴之判決，並得不經言詞
    辯論為之，刑事訴訟法第302 條第1 款、第307 條分別定有
    明文。
三、經查：
    本案被告被訴上開竊盜犯行，業經本院於100 年2 月25日以
    99年度易字第3182號判決判處被告有期徒刑3 月，並於100
    年4 月18日確定在案，經本院調取上開刑事卷宗核閱屬實，
    復有前開刑事判決書、臺灣高等法院被告前案紀錄表附卷可
    稽。又被告於99年9 月8 日中午12時許，在臺北市文山區○
    ○○路○ 段217 號4 樓，因涉竊盜案件為警執行搜索時，竟
    基於行使偽造私文書之接續犯意，自同日中午12時許起至同
    日2 時30分許止，在上址及臺北市政府警察局文山第二分局
    萬盛派出所內，冒用「謝枚志」之名義，接續在如附表所示
    之搜索筆錄、自願搜索同意書、權利告知書、調查筆錄、謝
    枚志口卡片、謝枚麟於派出所內所攝照片上，偽造「謝枚志
    」之署名及按捺指印（文書名稱、欄位、偽造之署押均詳如
    附表所載），其中，在附表編號2 之自願搜索同意書上偽造
    「謝枚志」之署押，係表示受搜索人出於自願性同意司法警
    察不使用搜索票實施搜索之意思，而偽造該私文書，再將上
    開偽造之私文書，交還承辦警員收執而為行使，足以生損害
    於謝枚志及犯罪偵查機關偵查刑事案件之正確性，此部分犯
    行亦經本院100 年2 月25日100 年度訴字第211 號判決判處
    被告有期徒刑4 月，並於100 年3 月29日確定在案，經本院
    調取上開刑事卷宗核閱屬實，復有前開刑事判決書、臺灣高
    等法院被告前案紀錄表附卷可稽。而本案公訴人所指被告於
    100 年9 月8 日中午12時55分許，經警查悉並通知其到場說
    明時，被告為脫免罪責，竟冒用謝枚志之年籍資料應訊，並
    在筆錄及相關文書上偽簽「謝枚志」之署押等情（證據清單
    及待證事實欄編號六部分載稱：99年9 月8 日搜索筆錄、調
    查筆錄、口卡片、指認照片，證明被告冒用謝枚志名義應訊
    ，並偽造其簽名按捺指印合計共3 枚等事實），核與上開10
    0 年度訴字第211 號判決之附表編號1 、4 、6 所指之事實
    相同，是本案竊盜及偽造署押之犯罪事實分經本院99年度易
    字第3182號、100 年度訴字第211 號判決確定在案，此部分
    之犯罪事實均為前案之確定判決效力所及，揆諸前揭規定及
    說明，均應逕為諭知免訴之判決，並不經言詞辯論為之。至
    被告被訴97年7 月2 日竊盜犯行部分，另由本院判處有期徒
    刑4 月，附此敘明。
據上論斷，應依刑事訴訟法第302 條第1 款、第307 條，判決如
主文。
中    華    民    國   100     年    10    月    7    日
                  刑事第九庭    法  官  溫祖明
上正本證明與原本無異。
如不服本判決應於收受送達後10日內向本院提出上訴書狀，並應
敘述具體理由；其未敘述上訴理由者，應於上訴期間屆滿後20日
內向本院補提理由書（均須按他造當事人之人數附繕本）「切勿
逕送上級法院」。告訴人或被害人如對於本判決不服者，應具備
理由請求檢察官上訴，其上訴期間之計算係以檢察官收受判決正
本之日期為準。
                                書記官  李珮芳
中    華    民    國   100    年    10    月    7     日
附表：
┌─┬──────┬───────┬────────┬────────┐
│編│   文件名稱 │  欄  位      │  偽造之署押    │     備註       │
│號│            │              │                │                │
├─┼──────┼───────┼────────┼────────┤
│1.│臺北市政府警│「受搜索人」欄│「謝枚志」之簽名│見99年度偵字第  │
│  │察局文山第二│              │、指印各壹枚    │21983號卷《下稱 │
│  │分局99年9月8│              │                │偵21983號卷》第 │
│  │日搜索筆錄  │              │                │11頁            │
│  │            ├───────┼────────┼────────┤
│  │            │「受搜索人」簽│「謝枚志」之簽名│見偵21983號卷第 │
│  │            │名捺印欄      │、指印各壹枚    │12頁            │
│  │            │              │                │                │
│  │            ├───────┼────────┼────────┤
│  │            │ 騎縫處       │「謝枚志」之指印│見偵21983號卷第1│
│  │            │              │肆枚指印        │2頁至第13頁     │
│  │            │              │                │                │
│  │            ├───────┼────────┼────────┤
│  │            │「受執行人」欄│「謝枚志」之簽名│見偵21983號卷第 │
│  │            │              │、指印各壹枚    │13頁            │
│  │            │              │                │                │
├─┼──────┼───────┼────────┼────────┤
│2.│自願受搜索同│「告知事項」欄│「謝枚志」之簽名│見偵21983號卷第 │
│  │意書        │              │、指印各壹枚    │14頁            │
│  │            │              │                │                │
├─┼──────┼───────┼────────┼────────┤
│3.│權利告知書  │「被告知人」欄│「謝枚志」之簽名│見偵21983號卷第 │
│  │            │              │、指印各壹枚    │16頁            │
├─┼──────┼───────┼────────┼────────┤
│4.│臺北市政府警│「受詢問人」欄│「謝枚志」之簽名│見偵21983號卷第5│
│  │察局文山第二│              │、指印各壹枚    │頁              │
│  │分局99年9月8│              │                │                │
│  │日第1 次調查│              │                │                │
│  │筆錄        ├───────┼────────┼────────┤
│  │            │騎縫處        │「謝枚志」之指印│見偵21983號卷第 │
│  │            │              │肆枚指印        │6至7頁          │
│  │            │              │                │                │
│  │            ├───────┼────────┼────────┤
│  │            │「受詢問人」欄│「謝枚志」之簽名│見偵21983號卷第7│
│  │            │              │、指印各壹枚    │頁              │
│  │            │              │                │                │
│  │            │              │                │                │
├─┼──────┼───────┼────────┼────────┤
│5.│謝枚志口卡片│空白處        │「謝枚志」之簽名│見偵21983號卷第1│
│  │            │              │、指印各壹枚    │7頁             │
│  │            │              │                │                │
├─┼──────┼───────┼────────┼────────┤
│6.│謝枚麟於臺北│空白處        │「謝枚志」之簽名│見偵21983號卷第 │
│  │市政府警察局│              │、指印各壹枚    │20頁            │
│  │文山第二分局│              │                │                │
│  │萬盛派出所內│              │                │                │
│  │所攝照片    │              │                │                │
└─┴──────┴───────┴────────┴────────┘